ACORDAO-COMPLETO-2557142

ACÓRDÃO 2313/2022 ATA 40/2022 - PLENÁRIO

VISTOS, relatados e discutidos estes autos de denúncia, com pedido de medida cautelar, noticiando supostas irregularidades ocorridas no Serviço Nacional de Aprendizagem Rural - Administração Regional no Estado do Ceará (Senar/CE) , relacionadas à não disponibilização das informações quanto aos contratos celebrados pela entidade e aos editais dos certames; violação ao acesso à informação e ao princípio da transparência; indícios de direcionamento; violação à competitividade de contratações pela não publicação de edital de convocação aos interessados,
ACORDAM os Ministros do Tribunal de Contas da União, reunidos em sessão do Plenário, diante das razões expostas pelo Relator, em:
9.1. conhecer da presente denúncia, com fundamento nos arts. 234 e 235 do Regimento Interno do TCU e no art. 103, § 1º, da Resolução TCU 259/2014, para, no mérito, considerá-la improcedente;
9.2. indeferir o pedido de medida cautelar, tendo em vista a ausência de requisitos para sua adoção;
9.3. levantar o sigilo que recai sobre as peças destes autos, com exceção das que contenham informação pessoal do denunciante, nos termos dos arts. 104, § 1º, e 108 da Resolução TCU 259/2014;
9.4. dar ciência da presente deliberação ao denunciante e à Administração Regional do Senar no Estado do Ceará;
9.5. arquivar o presente processo, com fundamento no art. 169, inciso III, do Regimento Interno do Tribunal.

Denúncia noticiando supostas irregularidades ocorridas no Serviço Nacional de Aprendizagem Rural - Administração Regional no Estado do Ceará (Senar/CE), relacionadas à não disponibilização das informações quanto aos contratos celebrados pela entidade e aos editais dos certames; violação ao acesso à informação e ao princípio da transparência; indícios de direcionamento; violação à competitividade de contratações pela não publicação de edital de convocação aos interessados

Administração Regional do Senar no Estado do Ceará.

3. Interessados/Responsáveis:
3.1. Interessado: Identidade preservada (art. 55, caput, da Lei n. 8.443/1992).
3.2. Responsável: Identidade preservada (art. 55, caput, da Lei n. 8.443/1992).

13.1. Ministros presentes: Vital do Rêgo (na Presidência), Walton Alencar Rodrigues, Benjamin Zymler, Augusto Nardes, Jorge Oliveira e Antonio Anastasia.
13.2. Ministros-Substitutos convocados: Augusto Sherman Cavalcanti (Relator) e Marcos Bemquerer Costa.
13.3. Ministro-Substituto presente: Weder de Oliveira.

AUGUSTO SHERMAN

Adoto, como relatório, a instrução elaborada no âmbito da Secretaria de Controle Externo do Desenvolvimento Econômico (SecexDesenvolvimento) , aprovada pelo dirigente da unidade técnica (peças 9-10) :
"INTRODUÇÃO
Cuidam os autos de denúncia a respeito de possíveis irregularidades ocorridas na Administração Regional do Senar no Estado do Ceará (Senar/CE) , relacionadas à não disponibilização das informações quanto aos contratos celebrados pela entidade e aos editais dos certames; violação ao acesso à informação e ao princípio da transparência; indícios de direcionamento;  violação à competitividade de contratações pela não publicação de edital de convocação aos interessados.
EXAME DE ADMISSIBILIDADE
Inicialmente, deve-se registrar que a denúncia preenche os requisitos de admissibilidade constantes no art. 235 do Regimento Interno do TCU, haja vista a matéria ser de competência do Tribunal, referir-se a responsável sujeito a sua jurisdição, estar redigida em linguagem clara e objetiva, conter nome legível, qualificação e endereço do denunciante, bem como encontrar-se acompanhada do indício concernente à irregularidade ou ilegalidade denunciada.
Além disso, qualquer cidadão possui legitimidade para denunciar irregularidades ou ilegalidades perante o Tribunal, consoante disposto no art. 234 do RI/TCU.
Ainda, conforme dispõe o art. 103, § 1º, in fine, da Resolução - TCU 259/2014, verifica-se a existência do interesse público no trato da suposta irregularidade/ilegalidade, pois a falta de transparência na publicação de licitações e contratos poderia, em tese, causar prejuízo à entidade.
Dessa forma, a denúncia poderá ser apurada em caráter sigiloso, para fins de comprovar a sua procedência, nos termos do art. 234, § 2º, do Regimento Interno do TCU.
EXAME TÉCNICO
O denunciante alega, em suma, que (peça 1) :
 em consulta ao portal da transparência do Senar/CE, observa-se a ocorrência de indícios de irregularidades em afronta aos princípios da legalidade, moralidade, publicidade e, especialmente, da transparência, reduzindo o grau de confiabilidade quanto ao atendimento do interesse público dos atos praticados pela entidade;
 o Senar/CE não publicou em portal da transparência informações quanto às contratações públicas, especialmente àquelas realizadas por meio de dispensa, inexigibilidade e credenciamento, no segundo trimestre de 2022, fato comprovável por consulta às seguintes páginas:
https://app3.cna.org.br/transparencia/?gestaoContratos-CE-2022-1048
https://app3.cna.org.br/transparencia/?gestaoOrcamentariaModalidade-CE-2022-1048
 em consulta às informações referentes ao orçamento e execução orçamentária do primeiro trimestre de 2022, há discrepância dos valores dispendidos com as contratações realizadas por meio de procedimento licitatório em relação àquelas feitas por meio de contratação direta (dispensa, inexigibilidade e credenciamento) ;
 de acordo com dados do portal, de janeiro a março/2022, o Senar/CE despendeu em contratações diretas R$ 2.959.532,24 (dois milhões, novecentos e cinquenta e nove mil, quinhentos e trinta e dois reais e vinte e quatro centavos) , enquanto por meio de procedimento licitatório (convite, concorrência e pregão) , o montante foi de R$ 911.097,77 (novecentos e onze mil e noventa e sete reais e setenta e sete centavos) ;
 seria no mínimo razoável supor a tentativa do Senar/CE de burlar a obrigatoriedade de licitar (art. 37, XXI, CF/88) , e, consequentemente, incorrer em fraude ao procedimento licitatório por meio de realização de contratação direta, em uma verdadeira inversão dos valores, passando a exceção a ser regra; 
 ainda em relação às contratações diretas, no portal da transparência são disponibilizadas apenas as informações gerais, sem as informações do inteiro teor dos contratos realizados, o que impediria a verificação dos dados, especialmente referente às justificativas para as contratações diretas, violando os princípios da publicidade, da transparência, e, ainda, do acesso à informação.
 mais de R$ 2.000.000 (dois milhões de reais) foram gastos em contratações diretas de instrutoria e consultoria, por meio de suposto credenciamento, sem que houvesse qualquer disponibilização de edital para a contratação, o que caracteriza direcionamento na seleção;
 quanto à existência dos pressupostos cautelares (urgência, receio de lesão ao erário e ao interesse público) , estabelecidos no art. 276 do Regimento Interno do TCU, demonstra-se que a permanência da conduta dos gestores do Senar/CE, que visa impedir acesso às informações concernentes às contratações da entidade, demanda urgência na apreciação do presente caso, na medida em que outros certames passam a ser viciados em decorrência dessa conduta, afrontando a transparência e a ampla competividade, contrariando o interesse público e gerando danos à instituição;
 as condutas violadoras da transparência se afiguram como reiteradas, uma vez que já foram objeto do TC Processo 007.343/2022-1, denúncia julgada parcialmente procedente com determinação ao Senar/CE para disponibilizar as informações referentes às contratações no seu portal da transparência.
Ao final, o denunciante pleiteia cautelar para a imediata disponibilização de todas as informações de contratos realizados e em curso; e para que o Senar/CE apresente justificativas sobre a diferença de valores gastos com as contratações diretas em relação às contratações por meio de procedimento licitatório.
Passa-se à análise das alegações do denunciante.
Em pesquisa no portal da transparência Senar (https://app3.cna.org.br/transparencia/) , por meio do qual é possível realizar consultas de informações de cada uma das administrações regionais do Senar, realizada em 24/9/2022, verificou-se que os dados do segundo trimestre de contratos e de execução orçamentária não estão disponíveis para nenhuma das regionais. Não sendo, portanto, uma condição específica do Senar/CE, cujas informações do primeiro trimestre estão disponíveis no portal, em princípio não há responsabilidade do Senar/CE pela situação.
Por meio de contato telefônico, a Administração Nacional do Senar, responsável pelo portal da transparência, informou que, à exceção de licitações, que devem ser publicadas em tempo real, as informações trimestrais do portal são publicadas após a validação do seu Conselho Fiscal, e que a reunião do Conselho seria realizada em 28/9/2022. Ante o exposto, não se pode atribuir ao Senar/CE a responsabilidade pela situação.
Com relação ao credenciamento para instrutoria e consultoria, identificou-se na página inicial do Senar/CE (https://senarce.org.br/novo/) , pesquisa realizada em 24/9/2022, notícia, datada de 7/4/2022, do Edital de Credenciamento 001/2022 (https://senarce.org.br/novo/edital-de-credenciamento-no-001-2022-instrutoria-e-tutoria/) . Segundo a notícia, o Senar/CE estaria recebendo, a partir daquela data, as inscrições para credenciamento de pessoas jurídicas para integrar o cadastro de prestadores de serviços de instrutoria para ações de Formação Profissional Rural (FPR) , Promoção Social (PS) e Serviços de Tutoria Presencial e Remota, na forma estabelecida no edital, com fundamento no art. 10, caput, do Regulamento de Licitações e Contratos - RLC do SENAR (inexigibilidade) . Na página estão disponíveis o edital (peça 7) e o resultado (peça 6) .
Convém destacar que, de acordo com seu item 1.2, o edital tem vigência indeterminada e o prazo das inscrições é permanente. De acordo com o resultado publicado, 38 pessoas jurídicas foram credenciadas entre 19/4/2022 e 10/8/2022. Assim, não há evidências de falta de publicidade ou direcionamento no processo de credenciamento para instrutoria e consultoria.
Em relação ao alto percentual de contratações diretas em relação ao total das contratações do Senar/CE, os credenciamentos para instrutoria e consultoria constituem, em regra, as principais despesas das administrações regionais do Sistema Senar, não somente no estado do Ceará. Convém ressaltar que a missão institucional do Senar é realizar a Educação Profissional, a Assistência Técnica e as atividades de Promoção Social, contribuindo para um cenário de crescente desenvolvimento da produção sustentável, da competitividade e de avanços sociais no campo. 
Grande parte das ações de formação profissional rural e ações de assistência técnica que contribuem para o cumprimento da missão do Senar é realizada por instrutores e consultores credenciados. Em razão disso, é razoável que o percentual de contratações diretas, incluindo-se os credenciamentos, nas administrações regionais seja elevado em relação ao montante total das contratações.
Ainda sobre a adoção do credenciamento para prestação de serviços de instrutoria e consultoria no âmbito do Senar, convém transcrever trecho do voto do Acórdão 768/2013-TCU-Plenário, de autoria do Ministro Marcos Bemquerer Costa:
6. Em relação à contratação direta de serviços de consultoria e instrutoria, por inexigibilidade de licitação, com a utilização de Sistema denominado credenciamento, foi proposta determinação para o Senar se abster de utilizá-lo, uma vez que não resta caracterizada a inviabilidade de competição para contratação desses serviços.
7. Sobre esse tema, conforme mencionei no Voto que fundamentou o Acórdão 351/2010-TCU-Plenário, importa consignar que o art. 25 da Lei n. 8.666/1993 não menciona expressamente o instituto do credenciamento. Mas nada impede que o contratante, nas hipóteses de inviabilidade de competição, efetue a contratação direta entre diversos fornecedores previamente cadastrados que satisfaçam os requisitos da administração, em especial o preço. Assim, o credenciamento nada mais é do que a contratação direta entre fornecedores cuja habilitação já foi verificada pela administração, pelo preço por ela definido.
8. Nessa linha de raciocínio, para lançar mão do credenciamento, o contratante deve demonstrar, fundamentalmente, a inviabilidade de competição (que no paradigma mencionado decorria da grande extensão territorial a ser coberta pelos fornecedores de alimentos) , a justificativa do preço e a igualdade de oportunidade a todos os que tiverem interesse em fornecer o bem ou serviço desejados.
9. Exatamente o que ocorre no caso em exame, onde o credenciamento é utilizado como forma de contratação direta de pessoas jurídicas prestadoras de serviço de instrutoria e consultoria para aplicação da metodologia utilizada na formação profissional e promoção social rural. Para tanto, o valor da hora técnica é pré-fixada no edital e as pessoas jurídicas que se encontrarem habilitadas tecnicamente e juridicamente são demandadas segundo a ordem de habilitação, incorrendo no rodízio de todos aqueles que foram habilitados, fundamento para inviabilidade de competição e manutenção do princípio da isonomia. Dessa forma, entendo desnecessária a prolação de determinação corretiva.
O TC Processo 007.343/2022-1, mencionado pelo denunciante, trata de denúncia a respeito de possíveis irregularidades no Pregão Eletrônico 2/2022, promovido pelo Serviço Nacional de Aprendizagem Rural no Ceará (Senar/CE) , com vistas à contratação de laboratório de análises e pesquisas clínicas para realizar exames em citologia, oncótica (exame Papanicolau) e exames de antígeno prostático específico (exame PSA) , com fornecimento de material e entrega dos resultados, para atender a demanda dos 20 eventos estimados do Programa Saúde da Mulher e do Programa Saúde do Homem, a serem realizados em diversos municípios cearenses.
Por meio do Acórdão 1073/2022-TCU-Plenário, de 18/5/2022, a denúncia foi considerada parcialmente procedente e foi dada ciência ao Senar/CE, com fundamento no art. 9º, inciso I, da Resolução-TCU 315/2020, sobre as seguintes impropriedades/falhas, para que fossem adotadas medidas internas com vistas à prevenção de outras ocorrências semelhantes, visto contrariarem os art. 6º, inciso I, e 8º, §§ 1º e 2º, da Lei de Acesso à Informação (Lei 12.527/2011) c/c o art. 64-A do Decreto 7.724/2012 e dificultarem os controles social e estatal:
a) exigência, no sítio eletrônico da entidade, de identificação prévia para disponibilização de editais (inclusive do edital do certame supracitado) e de outras peças licitatórias; e
b) falta de disponibilização de informações atualizadas sobre os contratos firmados, especialmente os referentes ao exercício de 2022.
Quanto ao item 'a', em consulta ao portal de transparência do Senar realizada em 24/9/2022, foi possível identificar uma licitação em andamento e baixar seu edital sem necessidade de identificação prévia (peça 8) . No que ser refere ao item 'b', conforme já informado, não foi identificada publicação dos contratos do segundo trimestre de 2022 para nenhuma administração regional, não apenas para a do estado do Ceará.
CONCLUSÃO
O documento constante da peça 1 deve ser conhecido como denúncia, por preencher os requisitos previstos nos arts. 234 e 235, do Regimento Interno deste Tribunal, e no art. 103, § 1º, da Resolução - TCU 259/2014.
Diante dos fatos apurados, conclui-se pela improcedência da presente denúncia, razão pela qual se proporá o seu arquivamento.
Dessa forma, no que tange ao requerimento de medida cautelar, inaudita altera pars, entende-se que este não deve ser acolhido, por não estarem presentes nos autos os requisitos do fumus boni iuris e do periculum in mora.
PROPOSTA DE ENCAMINHAMENTO
Ante todo o exposto, submetem-se os autos à consideração superior, propondo:
	a) conhecer da presente denúncia, satisfeitos os requisitos de admissibilidade previstos nos arts. 234 e 235, do Regimento Interno deste Tribunal, e no art. 103, § 1º, da Resolução - TCU 259/2014, para, no mérito, considerá-la improcedente;
	b) indeferir o pedido de concessão de medida cautelar formulado pelo denunciante, tendo em vista a inexistência dos pressupostos necessários para adoção da referida medida;
	c) informar ao Senar/CE e ao denunciante do acórdão que vier a ser proferido, destacando que o relatório e o voto que fundamentam a deliberação ora encaminhada podem ser acessados por meio do endereço eletrônico www.tcu.gov.br/acordaos;
d) levantar o sigilo que recai sobre as peças destes autos, à exceção daquelas que contenham informação pessoal do denunciante, nos termos dos arts. 104, § 1º, e 108da Resolução-TCU 259/2014; e
e) arquivar o presente processo, com fundamento no art. 169, inciso III, do Regimento Interno do Tribunal."
É o relatório.

não há.

Não atuou.

DENÚNCIA, COM PEDIDO DE MEDIDA CAUTELAR. POSSÍVEIS IRREGULARIDADES NA ADMINISTRAÇÃO REGIONAL DO SENAR NO ESTADO DO CEARÁ (SENAR/CE). ALEGAÇÕES DE NÃO DISPONIBILIZAÇÃO DAS INFORMAÇÕES QUANTO AOS CONTRATOS CELEBRADOS E AOS EDITAIS DOS CERTAMES, VIOLAÇÃO AO ACESSO À INFORMAÇÃO, AO PRINCÍPIO DA TRANSPARÊNCIA E À COMPETITIVIDADE, INDÍCIOS DE DIRECIONAMENTO. ALEGAÇÕES NÃO CONFIRMADAS. AUSÊNCIA DOS PRESSUPOSTOS PARA ADOÇÃO DA CAUTELAR. IMPROCEDÊNCIA DA DENÚNCIA. ARQUIVAMENTO.

DENÚNCIA (DEN)

Secretaria de Controle Externo do Desenvolvimento Econômico (SecexDesenvolvimento).

Em exame denúncia, com pedido de medida cautelar, noticiando supostas irregularidades ocorridas no Serviço Nacional de Aprendizagem Rural - Administração Regional no Estado do Ceará (Senar/CE) , relacionadas à não disponibilização de informações quanto aos contratos celebrados pela entidade e aos editais dos certames; violação ao acesso à informação e ao princípio da transparência; indícios de direcionamento; violação à competitividade de contratações pela não publicação de edital de convocação aos interessados (peça 5) .
O denunciante afirma, em síntese, que o Senar/CE não publicou no portal da transparência informações quanto às contratações públicas, especialmente às realizadas por meio de dispensa, inexigibilidade e credenciamento, no segundo trimestre de 2022; que há discrepância dos valores dispendidos no primeiro trimestre de 2022 com as contratações realizadas por meio de procedimento licitatório (R$ 911.097,77) em relação às efetivadas por meio de contratação direta, por dispensa, inexigibilidade e credenciamento (R$ 2.959.532,24) ; e que não há informações por meio de publicação de edital de convocação aos interessados para atendimento das necessidades da entidade.
Ainda segundo o denunciante: "reforça a ocorrência de fortes indícios de fraude à licitação, em conduta que envolveria gestores e empresas com fins de beneficiar determinadas empresas, caracterizando o direcionamento de contração, em clara afronta à competitividade das contratações, visto que sequer é dado oportunidade e publicidade aos que desejam contratar com o Senar/CE, bem como caracteriza a utilização indevida das modalidades de dispensa ou inexigibilidade".
Nos termos apontados, trata-se de condutas reiteradas, uma vez que já foram objeto do TC Processo 007.343/2022-1, denúncia julgada parcialmente procedente com determinação ao Senar/CE para disponibilizar as informações referentes às contratações no seu portal da transparência.
Considerando que a permanência da conduta dos gestores do Senar/CE demanda urgência na apreciação do presente caso, o denunciante requer cautelar para a imediata disponibilização de todas as informações de contratos realizados e em curso; e para que o Senar/CE apresente justificativas sobre a diferença de valores gastos com as contratações diretas em relação às contratações por meio de procedimento licitatório; bem como, no mérito, requer responsabilização de todos os envolvidos, "especialmente do Presidente do Senar/CE, que deverá ter suas contas desaprovadas".
A SecexDesenvolvimento, após consultar o Portal da Transparência do Senar, conclui que as alegadas irregularidades não se sustentam. Nesse sentido, apresenta proposta nos seguintes termos (peça 9) :
"a) conhecer da presente denúncia, satisfeitos os requisitos de admissibilidade previstos nos arts. 234 e 235, do Regimento Interno deste Tribunal, e no art. 103, § 1º, da Resolução - TCU 259/2014, para, no mérito, considerá-la improcedente;
b) indeferir o pedido de concessão de medida cautelar formulado pelo denunciante, tendo em vista a inexistência dos pressupostos necessários para adoção da referida medida;
c) informar ao Senar/CE e ao denunciante do acórdão que vier a ser proferido, destacando que o relatório e o voto que fundamentam a deliberação ora encaminhada podem ser acessados por meio do endereço eletrônico www.tcu.gov.br/acordaos;
d) levantar o sigilo que recai sobre as peças destes autos, à exceção daquelas que contenham informação pessoal do denunciante, nos termos dos arts. 104, § 1º, e 108da Resolução-TCU 259/2014; e
e) arquivar o presente processo, com fundamento no art. 169, inciso III, do Regimento Interno do Tribunal."
Manifesto-me de acordo com a análise promovida pela unidade especializada, a qual adoto como minhas razões de decidir.
Preenchidos os requisitos de admissibilidade previstos no art. 235 do Regimento Interno do TCU c/c o art. 103, § 1º, da Resolução-TCU 259/2014, cabe conhecer da presente denúncia.
No que se refere ao mérito, acompanho a conclusão de que as alegações do denunciante não procedem.
Conforme esclarecido pela Administração Nacional do Senar à SecexDesenvolvimento, as informações trimestrais são publicadas após a validação do seu Conselho Fiscal, cuja reunião seria realizada em 28/9/2022. Pesquisa realizada no Portal da Transparência do Senar em 4/10/2022 (http://app3.cna.org.br/transparencia/?gestaoOrcamentariaModalidade-CE-2022-1048) evidencia a disponibilização dos dados, atualizados em 1/10/2022, acerca das despesas, por modalidade de contratação, realizadas no segundo trimestre de 2022. Estão também publicados, com dados atualizados em 4/10/2022, os contratos celebrados de abril a junho/2022 (http://app3.cna.org.br/transparencia/?gestaoContratos-CE-2022-1048) , o que elide a alegação de ausência de quaisquer informações quanto às contratações realizadas no período.
No que se refere à discrepância de valores entre as contratações realizadas por meio de procedimento licitatório e as efetivadas por meio de contratação direta, a unidade técnica destacou: "os credenciamentos para instrutoria e consultoria constituem, em regra, as principais despesas das administrações regionais do Sistema Senar, não somente no estado do Ceará. Convém ressaltar que a missão institucional do Senar é realizar a Educação Profissional, a Assistência Técnica e as atividades de Promoção Social, contribuindo para um cenário de crescente desenvolvimento da produção sustentável, da competitividade e de avanços sociais no campo", o que explica que o percentual de contratações diretas seja elevado em relação ao montante total das contratações.
Cabe ressalvar que não foram apontadas efetivamente possíveis violações legais, sendo apenas a menção aos valores gastos insuficiente para demonstrar irregularidade nas contratações diretas, incluindo-se os credenciamentos. 
A instrução, reproduzida no relatório precedente, registra ainda que foi possível localizar na página do Senar/CE edital de credenciamento para serviços de instrutoria e tutoria, além do resultado da seleção, contendo 38 pessoas jurídicas credenciadas, o que afasta a alegação de ausência de disponibilização de informações.
Em relação à reiteração das condutas que já teriam sido objeto de determinação no âmbito do TC Processo 007.343/2022-1, referido processo tratou de denúncia relativa ao Pregão Eletrônico 2/2022, promovido com vistas à contratação de laboratório de análises e pesquisas clínicas para realizar exames. Na oportunidade, por meio do Acórdão 1073/2022-TCU-Plenário, foi dada ciência ao Senar/CE da exigência, no sítio eletrônico da entidade, de identificação prévia para disponibilização de editais (inclusive do edital do certame supracitado) e de outras peças licitatórias; bem como da falta de disponibilização de informações atualizadas sobre os contratos firmados, especialmente os referentes ao exercício de 2022.
A unidade técnica registrou que, em consulta ao portal de transparência do Senar realizada em 24/9/2022, foi possível identificar uma licitação em andamento e baixar seu edital sem necessidade de identificação prévia e que não foi identificada publicação dos contratos do segundo trimestre de 2022 para nenhuma administração regional, não apenas para a do estado do Ceará. Ocorre que, como exposto, a partir de 4/10/2022 os dados foram atualizados e já é possível consultar informações relativas aos contratos celebrados no período.
Portanto, os argumentos oferecidos, por si só, não conduzem à conclusão exposta pelo denunciante de fortes indícios de fraude à licitação, direcionamento de contração e utilização indevida das modalidades de dispensa ou inexigibilidade. Não foram apresentadas situações concretas, ocorrências, hábeis a sustentar tais alegações.
Diante disso, os elementos constantes dos autos conduzem a considerar a presente representação como improcedente e arquivar o processo. Em consequência, a cautelar requerida também deve ser indeferida.
Ante o exposto, manifesto-me porque o Tribunal aprove o acórdão que ora submeto à deliberação deste Colegiado. 
TCU, Sala das Sessões, em 19 de outubro de 2022.
AUGUSTO SHERMAN CAVALCANTI 
Relator